【裁判字號】    97,易,412
【裁判日期】    970424
【裁判案由】    違反毒品危害防制條例
【裁判全文】
臺灣臺南地方法院刑事判決               97年度易字第412號
公  訴  人  臺灣臺南地方法院檢察署檢察官
被      告  甲○○
                    （現於台灣台南監獄台南分監執行中）
上列被告因違反毒品危害防制條例案件，經檢察官提起公訴（97
年度毒偵字第147號），被告於準備程序就被訴事實為有罪陳述
，本院聽取當事人之意見後，裁定進行簡式審判程序，本院判決
如下：
    主  文
甲○○施用第二級毒品，累犯，處有期徒刑柒月。
安非他命壹小包，沒收銷燬之；玻璃管吸食器貳個，沒收。
    事  實
一、甲○○前於民國（下同）88年間，因違反毒品危害防制條例
    案件，經觀察勒戒後，認有繼續施用毒品傾向，經本院裁定
    令入戒治處所施以強制戒治，於89年4月13日停止戒治付保
    護管束出所，於89年9月8日保護管束期滿未經撤銷，依法視
    為強制戒治執行完畢，並經台灣台南地方法院檢察署檢察官
    以89年度戒毒偵字第595號為不起訴處分確定；又於93年間
    ，因違反毒品危害防制條例案件，經本院以93年度易字第40
    5號判決有期徒刑6月確定，再於94年間，因違反毒品危害防
    制條例案件，經本院以94年度簡字第1210號判決有期徒刑6
    月確定，兩案接續執行，於95年5月9日執行完畢；又於95年
    間，因違反毒品危害防制條例案件，經本院以95年度簡字第
    2962號判處有期徒刑4月確定（嗣減刑為有期徒刑2月），並
    於96年7月16日執行完畢；又於96年間，因違反毒品危害防
    制條例案件，經本院以96年度易字第974號判決有期徒刑1年
    確定（現正執行中）。詎仍不知悔改，復基於施用第二級毒
    品甲基安非他命之犯意，於96年12月31日晚間6、7時許，在
    臺南市○區○○路835巷4號5樓住處，以玻璃球燒烤方式，
    施用第二級毒品甲基安非他命1次，嗣於96年12月31日晚間8
    時40分許，在臺南市○○路116巷15號2樓「品憶網咖」為警
    盤查時，自動取出安非他命1小包（含袋重0.2公克）及玻璃
    管吸食器2個，並經其同意採集尿液送檢結果呈甲基安非他
    命陽性反應，始知上情。
二、案經臺南市警察局第一分局報告台灣台南地方法院檢察署檢
    察官偵查起訴。
    理  由
一、前揭犯罪事實，迭據被告甲○○於警詢、偵查及本院審理中
    中坦承不諱，且有臺南市警察局第一分局送驗尿液及年籍對
    照表、詮昕科技股份有限公司97年3月6日呈甲基安非他命陽
    性反應之濫用藥物尿液檢驗報告各一紙附卷可稽，被告自白
    核與事實相符，自堪採信，足認被告確有施用第二級毒品甲
    基安非他命之犯行。按觀察勒戒或強制戒治執行完畢釋放後
    ，五年內再犯毒品危害防制條例第十條施用第一、二級毒品
    之罪者，檢察官應依法追訴，毒品危害防制條例第二十三條
    第二項，定有明文。又倘於五年內已再犯，經依法追訴處罰
    ，縱其第三次（或第三次以上）再度施用毒品之時間，在初
    犯經觀察勒戒或強制戒治執行完畢釋放後五年以後，因已不
    合於「五年後再犯」之規定，且因已於「五年內再犯」，顯
    見其再犯率甚高，原實施觀察勒戒或強制戒治，已無法收其
    實效，即應依該條例第十條處罰。查被告曾因施用毒品案件
    ，經觀察勒戒後，認有繼續施用毒品傾向，經本院裁定令入
    戒治處所施以強制戒治，於89年4月13日停止戒治付保護管
    束出所，於89年9月8日保護管束期滿未經撤銷，依法視為強
    制戒治執行完畢，並經台灣台南地方法院檢察署檢察官以89
    年度戒毒偵字第595號為不起訴處分確定；及被告於前次強
    制戒治執行完畢釋放後，曾於五年內再犯，經依法追訴處罰
    等情，有臺灣高等法院被告前案紀錄表一份附卷可稽。則其
    於前次強制戒治執行完畢釋放後，五年後再犯本件施用第二
    級毒品之罪，仍應依法追訴處罰。復有安非他命1小包（含
    袋重0.2公克，有臺南市警察局第一分局毒品初步檢驗報告
    單一紙附卷可稽）及玻璃管吸食器2個扣案可資佐證，是被
    告事證明確，犯行洵堪認定。
二、核被告所為，係犯毒品危害防制條例第10條第2項之施用第
    二級毒品罪。其持有毒品之低度行為為施用毒品之高度行為
    所吸收，不另論罪。又被告有事實欄所載之前科，於96年7
    月16日執行完畢，有台灣高等法院被告前案紀錄表在卷可按
    ，其於五年之內故意再犯本件有期徒刑以上之罪，為累犯，
    應依法加重其刑。爰審酌被告有施用毒品前科之品行、犯罪
    之動機、目的、手段，施用毒品固戕害個人健康，然未侵害
    他人權益，本案僅施用一次毒品，所生危害尚輕，犯罪後坦
    承犯行之態度等一切情狀，量處如主文所示之刑。扣案之安
    非他命1小包（含袋重0.2公克），因毒品與包裝袋無法析離
    ，全部視為毒品，應依毒品危害防制條例第18條第1項前段
    規定宣告沒收銷燬之；而扣案之玻璃管吸食器2個，係被告
    所有供犯施用毒品罪所用之物，爰依刑法第38條第1項第2款
    規定宣告沒收。
據上論斷，應依刑事訴訟法第273條之1第1項、第299條第1項前
段，毒品危害防制條例第10條第2項、第18條第1項前段，刑法第
11條前段、第47條第1項、第38條第1項第2款，判決如主文。
本案經檢察官乙○○到庭執行職務。
中    華    民    國    97    年    4     月    24    日
                  刑事第一庭    法  官  陳顯榮
以上正本證明與原本無異。
如不服本判決應於收受本判決後10日內向本院提出上訴書狀，並
應敘述具體理由。如未敘述上訴理由者，應於上訴期間屆滿後20
日內向本院補提理由書狀（均須按他造當事人之人數附繕本）「
切勿逕送上級法院」。
                                書記官  陳麗雅
中    華    民    國    97    年    4     月    24    日
附錄論罪科刑法條：
毒品危害防制條例第10條第2項
施用第二級毒品者，處 3 年以下有期徒刑。


司法院資訊處製作；財團法人民間司法改革基金會備份。
